【裁判字號】    89,易,420
【裁判日期】    900110
【裁判案由】    竊盜
【裁判全文】
臺灣花蓮地方法院刑事判決                          八十九年度易字第四二號
    公  訴  人  臺灣花蓮地方法院檢察署檢察官
    被      告  己○○
    被      告  丙○○
    被      告  丁○○
    被      告  甲○○
右被告因竊盜案件，經檢察官提起公訴（八十九年度偵字第一五二五號、第一五八二
號），本院判決如左：
    主  文
丙○○結夥三人以上，攜帶兇器竊盜，處有期徒刑捌月。
己○○結夥三人以上，攜帶兇器竊盜，累犯，處有期徒刑捌月。
丁○○連續結夥三人以上，攜帶兇器竊盜，處有期徒刑壹年肆月。扣案之檳榔刀壹支
沒收。
甲○○共同攜帶兇器竊盜，累犯，處有期徒刑捌月。扣案之檳榔刀壹支沒收。
    事  實
一、丙○○曾於民國八十一年間，因煙毒案件，經判處有期徒刑二年，八十四年一月
    二十三日執行完畢，八十三年間，又因煙毒案件，經判處有期徒刑三年四月確定
    八十六年三月六日入監執行，八十八年三月二十三日假釋出獄，假釋期滿時間為
    八十九年四月二十八日（不構成累犯）。己○○曾於八十四年間，因藥事法案件
    ，經判處有期徒刑三月，八十五年八月三十日執行完畢。丁○○曾因犯肅清煙毒
    條例罪，經分別判處有期徒刑三年三月、六月確定，八十二年八月二十七日入監
    執行，八十五年九月四日假釋出獄，假釋期滿時間為九十一年七月十六日。甲○○曾因違反麻醉藥品管理條例罪，經分別判處應執行有期徒刑七月、六月確定，
    八十七年九月二十八日執行完畢。
二、丁○○意圖為自己不法所有，基於概括犯意，先與甲○○於八十九年四月十二日
    十時許，一同前往花蓮縣壽豐鄉○○○○○段山區，持甲○○所有，客觀上對人
    體具危險性之兇器檳榔刀一支，竊割戊○○所有之檳榔約六千粒得手，嗣為警查
    獲，並扣得檳榔刀一支。
三、丁○○又承前開犯意，再與丙○○、己○○於八十九年四月十四日，持己○○所
    有客觀上對人體具危險性之兇器自製檳榔刀（鐮刀綁在竹子上）一支（未扣案）
    ，一同前往花蓮縣壽豐鄉壽段第二一０五號、二一０六號山坡地，竊割乙○○所
    有之檳榔約五萬粒。嗣乙○○當場查獲。
四、案經戊○○、乙○○先後訴由花蓮縣警察局吉安分局移請臺灣花蓮地方法院檢察
    署檢察官偵查起訴。
    理  由
一、訊據被告己○○、丙○○、丁○○、甲○○均矢口否認有竊盜犯行，被告己○○
    辯稱：八十九年四月十四日是丁○○委託我幫忙割檳榔，因不知範圍，超越他人
    地界，被人誤認，割完檳榔，見該園道路較好走，所以穿越，丁○○說是向他人
    承包的檳榔云云；被告丙○○辯稱：是己○○與丁○○上山割檳榔，我在車旁等
    候，沒有割，丁○○說檳榔是他親戚的云云；被告丁○○辯稱：第一次的檳榔是
    甲○○割的，是甲○○叫我載他去他舅舅檳榔園看看，我在車上等他，我不知道
    檳榔是別人的，第二次割的檳榔是我向許先生承包的檳榔云云；被告甲○○辯稱
    ：我與丁○○是要割我舅舅的檳榔，但割錯云云。經查：
（一）戊○○所有之檳榔，於八十九年四月十二日遭人竊取乙節，已據被害人戊○○
      供述詳明，並有贓物領據一紙在卷可佐。而被告甲○○之舅舅曾俊宏位於花蓮
      縣壽豐鄉○○段之檳榔園與本件戊○○之檳榔園位置，相距達約有十公里之遠
      ，此有卷附偵破報告書、現場地形圖可查，依常情絕不可能係被告二人誤認曾
      俊宏檳榔園之範圍所致，參以被告甲○○於偵訊時即坦承：我們在山上割完檳
      榔，由丁○○將車牌拆下來，因為怕人發現才將車牌卸下等語（見八十九年五
      月二十四日偵訊筆錄）。顯然被告二人確實明知其等之割取檳榔係未經同意且
      任意為之。
（二）乙○○所有之檳榔，於八十九年四月十四日遭人竊割乙節，已據被害人乙○○
      供述詳明，並有贓物領據一紙、照片八幀在卷可參。被害人乙○○更到庭供證
      ：查獲時，己○○是第一個下山的人，第二個是丙○○，第三個是丁○○，三
      人雙手均拿著檳榔，他們先稱是包隔壁的檳榔，但二個檳榔園相距四、五百公
      尺，中間隔一個山頭，都是雜草，他們又改稱：是割過界等語。再者，經本院
      現場勘驗乙○○、許連評二人之檳榔園位置，由乙○○之檳榔園入口，途經乙○○之檳榔園後，前往被告三人所稱承包之許連評檳榔園位置，先是上坡再下
      坡（依理反方向為之應亦同），依一般行走速度，時間須花費約十五分鐘，在
      乙○○土地剛轉進許連評之土地時，有六分鐘腳程之距離（即卷附勘驗筆錄附
      圖之BC）未見種植檳榔，而許連評所種植之檳榔，位置分別在許連評位於鯉魚
      山莊後方「平地」上，及山腳下小山坡處，外觀上並無完善之管理、數量少（
      見本院八十九年十二月五日勘驗筆錄、附圖、照片），顯然乙○○、許連評二
      人之檳榔園界址相當分明，任何人實不可能因誤認越界而發生誤割情節，更不
      可能於車停放在鯉魚山莊後方平地時，竟在割取許連評之檳榔後，大費周章地
      爬越小山坡而路經乙○○之檳榔園。況由被告己○○供稱：我一人先下山，丁○○、丙○○才從樹林內走出來，．．，我們只去一次，丁○○有向許先生打
      招呼，知道我們到達時間等語，以及證人許連評證述：丁○○有來看過檳榔園
      地點等語，益見被告三人均明確知悉第三人許連評檳榔園之位置及範圍。綜合
      上情判斷，乙○○之檳榔，應係被告丙○○、己○○、丁○○三人共同竊割無
      誤。
（三）綜上，本件事證明確，被告四人之犯行，均可以認定。
二、核被告己○○、丙○○所為，均係犯刑法第三百二十一條第一項第三款、第四款
    之加重竊盜罪；被告丁○○所為係犯刑法第三百二十一條第一項第三款及同法第
    三百二十一條第一項第三款、第四款之加重竊盜罪；被告甲○○所為係犯刑法第
    三百二十一條第一項第三款之加重竊盜罪。被告己○○、丙○○、丁○○三人間
    ，及被告甲○○、丁○○二人間，就上開犯行，分有犯意聯絡及行為分擔，均為
    共同正犯。被告丁○○先後二次竊盜犯行，時間緊接，構成要件相同，顯係基於
    概括犯意為之，應依連續犯規定論以加重條件較多、所得財物較鉅之情節較重之
    刑法第三百二十一條第一項第三款、第四款罪，並依法加重其刑。又被告己○○
    曾於八十四年間，因藥事法案件，經判處有期徒刑三月，八十五年八月三十日執
    行完畢，被告甲○○曾因違反麻醉藥品管理條例罪，經分別判處應執行有期徒刑
    七月、六月確定，八十七年九月二十八日執行完畢，此有臺灣花蓮地方法院檢察
  署刑案資料查註紀錄表在卷可參，其二人均於五年以內再犯有期徒刑以上本件之
    罪，均為累犯，均應依法加重其刑。爰審酌被告四人素行不佳，犯罪後未能坦承
    犯行，且未見悔意，被告丁○○甫因八十九年四月十二日竊割他人檳榔，為人發
    現報警查獲，竟於同年月十四日再為竊割檳榔犯行，惡性非輕，及被害人所受損
    害等情，分別量處如主文所示之刑。至扣案檳榔刀一支，為被告甲○○所有，已
    據其於八十九年四月十二日偵訊中坦白承認，且為供本件犯罪所用之物，應依法
    宣告沒收。至被告己○○所有之自製檳榔刀一支，既未扣案，為避免日後執行上
    之困難，本院認尚無宣告沒收之必要，併予敘明。
據上論結，應依刑事訴訟法第二百九十九條第一項前段，刑法第二十八條、第五十六
條、第三百二十一條第一項第三款、第四款、第四十七條、第三十八條第一項第二款
，判決如主文。
本案經檢察官李子春到庭執行職務。
中      華      民      國    九  十    年      一      月      十      日
                              臺灣花蓮地方法院刑事庭
                                  法  官  蘇  嫊  娟
右正本證明與原本無異。
如對本判決不服，應於送達後十日內，向本院提出上訴。（應抄附繕本）
                                  法院書記官
中      華      民      國    九  十    年      一      月    十一      日
附錄本判決論罪之法律條文：
刑法第三百二十一條
犯竊盜罪而有左列情形之一者，處六月以上五年以下有期徒刑：
一、於夜間侵入住宅或有人居住之建築物、船艦或隱匿其內而犯之者。
二、毀越門扇、牆垣或其他安全設備而犯之者。
三、攜帶兇器而犯之者。
四、結夥三人以上而犯之者。
五、乘火災、水災或其他災害之際而犯之者。
六、在車站或埠頭而犯之者。
前項之未遂犯罰之。


司法院資訊處製作；財團法人民間司法改革基金會備份。
